臺灣苗栗地方法院刑事判決
110年度交易字第249號
公  訴  人  臺灣苗栗地方檢察署檢察官
被      告  張正宗




上列被告因公共危險案件，經檢察官提起公訴（110年度偵字第5
232號），被告於準備程序中就被訴事實為有罪之陳述，經告知
簡式審判程序意旨，於聽取當事人之意見後，本院裁定以簡式審
判程序審理，判決如下：
    主  文
張正宗駕駛動力交通工具而吐氣所含酒精濃度達每公升零點二五
毫克以上，處有期徒刑柒月。
    犯罪事實及理由
一、本件犯罪事實、證據及應適用之法條，除證據部分增列：被
    告張正宗（下稱被告）於本院準備程序及審理時之自白、查
    獲現場照片2張外，其餘均引用檢察官起訴書之記載（如附
    件）。
二、爰審酌被告前有4次酒後駕車觸犯公共危險罪之前科紀錄，
    其中最近1次經本院以110年度苗交簡字第144號判決判處有
    期徒刑6月，於民國110年4月6日確定，此次於110年8月17日
    再犯，其騎乘電動自行車上路，為警查獲時吐氣所含酒精濃
    度為每公升0.63毫克，對其他用路人生命、身體、財產所生
    危害之程度，兼衡被告於本院審理時自述為國中畢業之智識
    程度，入監前無業，依靠身心障礙補助及妹妹房屋租金維生
    之經濟狀況，及離婚、育有5名子女、子女均未與被告同住
    、聯絡，入監前需照顧年邁母親，入監後則由妹妹照顧之生
    活狀況，自身腳不方便，患有腦部身心障礙，有時候情緒比
    較控制不住之健康狀況（本院卷第38至39頁），並有被告之
    中華民國身心障礙證明在卷為憑（110年度偵字第5232號卷
    第22頁）暨犯罪後坦承犯行之態度及檢察官具體求刑之意見
    （本院卷第40頁）等一切情狀，量處如主文所示之刑。
三、依刑事訴訟法第273條之1第1項、第299條第1項前段，判決
    如主文。
四、本判決書係依刑事訴訟法第310條之2準用同法第454條第 1
    、2項製作，犯罪事實、證據及應適用之法條，並得引用檢
    察官起訴書之記載。如不服本件判決，得自判決送達之日起
    20日內，以書狀敘述理由，提起上訴。
本案經檢察官韓茂山提起公訴，檢察官楊岳都到庭執行職務。
中　　華　　民　　國　 110  　年　　11　　月　　23　　日
                  刑事第四庭  法  官  紀雅惠
以上正本證明與原本無異。
如不服本判決應於收受判決後20日內向本院提出上訴書狀，並應
敘述具體理由（均應附繕本）。
中　　華　　民　　國　 110  　年　　11　　月　　23　　日
                              書記官  陳信全
附錄本案論罪科刑法條：
中華民國刑法第185條之3
駕駛動力交通工具而有下列情形之一者，處2年以下有期徒刑，
得併科20萬元以下罰金：
一、吐氣所含酒精濃度達每公升零點二五毫克或血液中酒精濃度
    達百分之零點零五以上。
二、有前款以外之其他情事足認服用酒類或其他相類之物，致不
    能安全駕駛。
三、服用毒品、麻醉藥品或其他相類之物，致不能安全駕駛。
因而致人於死者，處3年以上10年以下有期徒刑；致重傷者，處1
年以上7年以下有期徒刑。
曾犯本條或陸海空軍刑法第54條之罪，經有罪判決確定或經緩起
訴處分確定，於五年內再犯第1項之罪因而致人於死者，處無期
徒刑或5年以上有期徒刑；致重傷者，處3年以上10年以下有期徒
刑。
附件：
臺灣苗栗地方檢察署檢察官起訴書
                                     110年度偵字第5232號
　　被　　　告　張正宗　

上列被告因公共危險案件，業經偵查終結，認應提起公訴，茲將
犯罪事實及證據並所犯法條分敘如下：
　　　　犯罪事實
一、張正宗曾犯4次酒後駕車之公共危險案件，最近一次經臺灣
    苗栗地方法院以110年度苗交簡字第144號判決判處有期徒刑
    6月，於民國110年4月6日確定(未構成累犯)。詎其仍不知悔
    改，復於110年8月16日晚上某時，在其位於苗栗縣○○鎮○○路
    000○00號居所隔壁鄰居之住處飲用藥酒後，其吐氣所含酒精
    濃度已達每公升0.25毫克以上，仍於翌(17)日上午10時40分
    許，騎乘電動自行車，自上址居所上路。嗣於同日上午10時
    45分許，行經苗栗縣○○鎮○○路0000號前，因其騎乘電動自行
    車時行進緩慢且左右搖晃，為警攔檢後發現其散發酒味，經
    警對其施以吐氣酒精濃度測試，於同日上午10時51分許，測
    得其吐氣所含酒精濃度為每公升0.63毫克而查獲上情。
二、案經苗栗縣警察局竹南分局報告偵辦。
　　　　證據並所犯法條
一、證據清單及待證事實：
編號 證據清單 待證事實 1 被告張正宗於警詢及偵查中之自白 上開犯罪事實。 2 酒精測定紀錄表、財團法人工業技術研究院呼氣酒精測試器檢定合格證書影本、苗栗縣警察局舉發違反道路交通管理事件通知單影本 被告為警攔檢後，經警對其施以吐氣酒精濃度測試，於110年8月17日上午10時51分許，測得其吐氣所含酒精濃度為每公升0.63毫克之事實。 
二、核被告所為，係犯刑法第185條之3第1項第1款之公共危險罪
    嫌。
三、依刑事訴訟法第251條第1項提起公訴。
　　此　致
臺灣苗栗地方法院
中　　華　　民　　國　　110 　年　　8  　 月　　25  　日
　　　　　　　　　　　　　　　檢察官　韓茂山
本件證明與原本無異。
中　　華　　民　　國　　110 　年　　9   　月　  9     日
　　　　　　　　　　　　　　　書記官　范芳瑜
所犯法條：
刑法第185條之3第1項第1款
駕駛動力交通工具而有下列情形之一者，處 2 年以下有期徒刑
，得併科 20 萬元以下罰金：
一、吐氣所含酒精濃度達每公升零點二五毫克或血液中酒精濃度
    達百分之零點零五以上。